臺灣嘉義地方法院刑事判決
110年度訴字第431號
公  訴  人  臺灣嘉義地方檢察署檢察官
被      告  郭進德




指定辯護人  本院約聘辯護人張家慶                    
上列被告因違反毒品危害防制條例等案件，經檢察官提起公訴（
110年度偵字第6897號），及移送併辦(110年度偵字第8546號)，
本院判決如下：
    主  文
乙○○犯如附表所示之罪，各處如附表所示之刑及沒收。應執行有
期徒刑拾壹年。
    犯罪事實
一、乙○○（綽號阿德、德丫）因妨害風化案件，經臺灣臺南地方
    法院以107年度訴字1133號判決，判處有期徒刑6月確定，於
    民國109年3月26日執行完畢。猶不知悔改，明知甲基安非他
    命係毒品危害防制條例所規定之第2級毒品，依法不得販賣
    ，竟意圖營利，基於販賣第2級毒品甲基安非他命之各別犯
    意，自109年11月4日起至110年4月19日止，以其所有之0000
    000000號行動電話1支，作為販賣毒品之聯絡工具，於如附
    表所示之時間、地點，以如附表所示之方式、價格，販賣甲
    基安非他命予丙○○（綽號小蹦）3次，販賣甲基安非他命予
    丁○○未遂1次。嗣經警實施通訊監察，而查悉上情，於110年
    7月26日16時20分許，在其嘉義縣○○鄉○○村○○00○0號旁1樓平
    房住處，為警拘提到案，並徵得其同意搜索，扣得上開行動
    電話1支。
二、案經臺灣嘉義地方檢察署檢察官指揮臺南市政府警察局白河
    分局偵查起訴及移送併辦。
    理  由
壹、程序事項
    按被告以外之人於審判外之言詞或書面陳述，除法律有規定
    者外，不得作為證據，刑事訴訟法第159條第1項定有明文。
    次按被告以外之人於偵查中向檢察官所為之陳述，除顯有不
    可信之情況者外，得為證據，刑事訴訟法第159條之1第2項
    定有明文。證人丙○○、丁○○於警詢時之陳述，係被告乙○○以
    外之人於審判外之陳述，屬傳聞證據，被告及辯護人於本院
    審理時爭執其等證據能力，是其等此部分之陳述，應認無證
    據能力。又證人丙○○、丁○○於檢察官依法訊問並命具結之證
    詞，本院審酌其等於陳述時之外在環境及情況，並無顯有不
    可信之情況，從而其等此部分之證述，應有證據能力。
貳、實體事項
一、訊據被告固供承有於如附表所示之時間、地點，與證人丙○○
    、丁○○聯絡後見面，並有提供甲基安非他命給證人丙○○，及
    欲提供甲基安非他命1包給證人丁○○，向其收取新臺幣（下
    同）4千元未果等情，惟矢口否認有何販賣甲基安非他命既
    遂、未遂之犯行，辯稱：我沒有賣毒品給丙○○，我是轉讓毒
    品給她，因為我是把她當女朋友，而且有發生過性行為很多
    次，109年11月4、24日，我有拿1小包安非他命給她，是請
    她吃的，110年4月19日地點是在我的租屋處，我是去買了1
    小包價值2千元，回來一起施用。大概是3、4年前，我與丁○○曾經合資過2次，他以前的習慣都是拿半錢的毒品，109年1
    1月9日他問我，有無辦法找到藥頭買到比較便宜的毒品，說
    如果有聯絡到藥頭再打電話給他，我有跟他說要合資，109
    年11月22日我只是幫他跟藥頭拿毒品，沒有要賣，我當時跟
    藥頭買2包，每包4千元，我拿8千元是原價，1包我要施用，
    1包要給他，我沒有賺他錢，也沒有要賺吃的，我是跟他合
    資買毒品要幫助他施用云云。然查：
  ㈠上揭犯罪事實，業據證人丙○○、丁○○於偵查及本院審理時結
    證綦詳（見109年度他字第2178號卷〈下稱他卷〉第27-28、55
    頁、110年度訴字第431號卷〈下稱本院卷〉第199-215、245-2
    60頁），並有指認犯罪嫌疑人紀錄表、通訊監察譯文、通聯
    調閱查詢單各2份、自願搜索同意書、搜索筆錄、各1份、通
    訊監察書2份附卷可稽（見他卷第11-13、18-20、35-39、49
    頁、110年度偵字第6987號卷〈下稱偵卷〉第27-35、85頁、本
    院卷第147-153頁）。又證人丙○○、丁○○前有施用毒品之犯
    罪紀錄，有其等臺灣高等法院被告前案紀錄表各1份在卷可
    參（見本院卷第47-60頁），是其等有向被告購買甲基安非
    他命施用以抵癮之需求。另有0000000000號行動電話1支扣
    案可證，足認被告有販賣甲基安非他命既遂3次、未遂1次之
    犯行。
  ㈡雖被告以上詞置辯：
  ⒈按毒品交易時間、交易地點、金額數量之磋商，及毒品之實
    際交付收取現款，係構成販賣毒品罪之重要核心行為。而所
    謂合資、代購、調貨行為是否構成販賣，自應視被告在買賣
    毒品過程中之交易行為特徵而定，即其究係立於賣方之立場
    ，向上游取得貨源後以己力為出售之交易，抑或立於買方立
    場，代為聯繫購買加以判斷。若被告接受買主提出購買毒品
    之要約，並直接收取價金、交付毒品予買主，自己完遂買賣
    的交易行為，阻斷毒品施用者與毒品提供者的聯繫管道，縱
    其所交付之毒品，係其另向上游毒販所取得，然其調貨行為
    仍具有以擴張毒品交易而維繫其自己直接為毒品交易管道之
    特徵，自仍屬於毒品危害防制條例所規定之販賣行為，因上
    游毒販與買主間並無直接關聯，無從認係立於買方立場，為
    買主代為聯繫購買毒品，該毒品交易行為，自僅屬被告自己
    1人之單獨販賣行為（最高法院110年度台上字第2021號判決
    意旨參照）。
  ⒉如附表編號1至3所示之販賣甲基安非他命部分：
  ⑴如附表編號1所示部分：
  ①於109年11月4日14時15分，證人丙○○打電話給被告，被告：「
    喂」，證人丙○○：「喂！你在哪裡」，被告：「我要上班了
    啦」，證人丙○○：「丫你那邊還有嗎？拿500塊來給我！喂
    」，被告：「好啦」，證人丙○○：「哈」，被告：「在哪裡
    」，證人丙○○：「我在，我現在要回去我家！你到樓下對面
    那個庭園之前停車那邊等我」，被告：「對面哪個」，證人
    丙○○：「就是對面那邊有沒有，我們家對面不是可以停摩托
    車那邊」，被告：「齁，好啦」，有通訊監察譯文1份附卷
    可憑（見他卷第18頁）。
  ②對於上開對話，證人丙○○於本院審理時結證稱：「拿500塊來
    給我」是我要跟被告買5百元的毒品，並約在我之前承租的
    臺南市○○區○○路000○00號對面的停車場見面，我當時說要回
    去我家，因為我家離被告家騎車約5分鐘等語（見本院卷第2
    45頁），可證被告與證人丙○○聯絡後，接受其提出購買毒品
    之要約，2人達成販賣甲基安非他命5百元之合意，並約定交
    易之時間、地點。
  ③於同日14時22分，被告打電話給證人丙○○，證人丙○○：「喂
    」，被告：「喂！你在哪裡」，證人丙○○：「我在停車這邊
    」，被告：「喔我快要到了」，證人丙○○：「好掰掰」，有
    通訊監察譯文1份在卷足考（見他卷第18頁）。
  ④對於上開對話，證人丙○○於本院審理時結證稱：被告打給我
    ，我當時已經騎車回家，在我家對面的停車場那邊等他，他
    打電話說他快到了，也是騎機車過來，接著我跟他在停車場
    見面，跟他一手交錢一手交貨拿安非他命。這通是我主動打
    電話要跟被告拿5百元的毒品，他一定會跟我收錢，我確定
    他有收錢。我都已經跟被告講，叫他拿5百塊的安非他命來
    給我，怎麼可能是要他請我，如果是要他請我的話，我會跟
    他說你那邊有沒有，我現在這邊沒有錢等語（見本院卷第24
    5-247頁）。衡以證人丙○○與被告於109年11月23日13時20分
    之對話（詳後述），其沒有錢向被告拿取毒品時，會事先告
    知被告，而其於上揭對話並未告知被告沒有錢，足見被告有
    向其收取販賣毒品之價金5百元，並交付毒品，是被告否認
    有收取價金，尚難採信。
  ⑵如附表編號2所示部分：
  ①被告於本院110年9月2日調查時供稱：我跟丙○○各出資1千元
    ，買了2小包，我先出錢然後再跟她收錢，我跟她收1千元的
    時候，同時交付安非他命1小包給她，我是承認有幫助施用
    的犯行等語（見本院卷第117頁），供稱有向證人丙○○收取
    價金1千元，其等係合資購買毒品；於本院110年9月14日準
    備程序時供稱：我有拿安非他命1小包給丙○○，這次是我請
    她吃的，價值1千元，我承認有轉讓安非他命的犯行，上次
    我開庭說的，應該是我記錯了等語（見本院卷第159頁），
    供稱未向證人丙○○收取價金，是其供述相歧異，則其辯稱未
    向證人丙○○收取價金，是否可採，已非無疑。
  ②於109年11月23日13時20分，被告打電話給證人丙○○，被告：
    「好啦，明天開完庭回來打給我」，證人丙○○：「可是我這
    邊沒有帶錢」，被告：「我這邊有」，證人丙○○：「我要我
    那個的喔，不要你那個的喔，你聽得懂我說什麼嗎」，被告
    ：「妳那個的喔」，證人丙○○：「恩」，被告：「好啦」，
    有通訊監察譯文1份附卷可佐（見他卷第19頁）。
  ③對於上開對話，證人丙○○於本院審理時結證稱：那時候我涉
    及施用毒品案件去開庭，被告打給我叫我開完庭打電話給他
    ，我聽他這樣說，我就知道他問我要不要拿，或者他那邊有
    ，問我要不要，我明白跟他講我沒有錢跟他買，他說「我這
    邊有」就是他沒有要跟我收錢，我說「我要那個的喔，不要
    你那個的喔」，是因為他使用的吸食器沒有過濾器，我習慣
    用有過濾器的吸食器，我是要確認他那邊有準備好有過濾器
    的吸食器我才要過去，他回答「好啦」，所以他知道我的意
    思等語（見本院卷第247頁），堪信被告因證人丙○○說她沒
    有錢，表示要無償轉讓毒品給證人丙○○施用。
  ④於109年11月24日9時49分，證人丙○○打電話給被告，證人丙○○：「出來了，他叫我去醫院治療」，被告：「治療什麼」
    ，證人丙○○：「就是那個2級啊」，被告：「去報到而已吧
    」，證人丙○○：「他叫我去治療」，被告：「沒用就沒關係
    ，搞不清楚」，證人丙○○：「我有拿單子，等一下你回去看
    」，被告：「你那邊有塑膠管嗎？」，證人丙○○：「有啊」
    ，被告：「那你順便帶過來」，證人丙○○：「要等我一下，
    我回去要快1個小時」，被告：「好，沒關係」，證人丙○○
    ：「他說我15天内要去驗尿，這樣會被驗到嗎？」，被告：
    「15喔，1個禮拜過來我再跟你說，那很簡單」，證人丙○○
    ：「好，掰掰」；於同日9時55分，被告傳簡訊給證人丙○○
    ：「可以帶的就帶過來，了解吧」，有通訊監察譯文1份附
    卷可參（見他卷第19頁）。
  ⑤對於上開對話及訊息，證人丙○○於本院審理時結證稱：我打
    給被告，跟他說檢察官叫我去醫院接受戒癮治療，他叫我順
    便帶吸食器的塑膠管去找他，我跟他說大概要過1小時才能
    去找他，因為我是要去他那邊施用毒品，我怕15天內又被驗
    尿驗到陽性反應，我的緩起訴處分戒癮治療會節外生枝，他
    說他會再跟我解釋怎樣可以避免被驗出陽性反應。9時55分
    這通訊息是被告叫我把錢或是吸食器具有關的都帶過去等語
    （見本院卷第247頁），顯見被告有與證人丙○○約定施用毒
    品之時間、地點。
  ⑥於同日11時3分，證人丙○○打電話給被告，被告：「喂」，證
    人丙○○：「樓下」，有通訊監察譯文1份附卷可參（見他卷
    第19頁）。
  ⑦對於上開對話，證人丙○○於本院審理時結證稱：這通是我已
    經到被告住處樓下了，他要下來帶我，我才能上去，沒有辦
    法由他住處開啟大樓1樓管制的大門。上去之後我拿1千元的
    錢及吸食工具給被告，我拿錢給他的時候，他沒有說不用，
    免費請我就好，他錢照收。我的個性是如果我有錢的話就會
    拿錢買，不會要被告免費請我，因為我不是這樣的人，讓他
    請我吃感覺好像我在占他便宜。前1天我會跟被告說我沒有
    錢，是因為我擔心隔天我去開庭會用到錢，開完庭沒有用到
    錢，我身上帶了1千元去找他，他把毒品放在吸食器內，讓
    我在他家施用的等語（見本院卷第248頁）。
  ⑧參以被告於109年11月23日13時20分，因證人丙○○說沒有錢，
    表示要無償轉讓毒品給其施用，依常理判斷，其對於被告應
    是心存感激，若非其於翌日確有交付價金給被告，其當無虛
    偽證述之理。況且，證人丙○○之證述與被告於本院110年9月
    2日調查時供承有向其收取1千元價金，互核相符，足信被告
    與其見面後，2人由先前講好之轉讓毒品，變成販賣甲基安
    非他命1千元之合意，被告有向其收取販賣毒品之價金1千元
    ，並交付毒品，是被告辯稱未收取價金，委無足採。
  ⑨雖被告之前供稱收取價金，係因與證人丙○○合資購買毒品。
    惟證人丙○○於本院審理時結證稱：合資不是這1天，應該是
    再更久之前我們有合資過，是在他麻豆菜市場附近的租屋處
    ，跟他合資那次是見面的時候當面講的，而且事先有講好，
    我們各出1千元，買了1大包回來分，關帝廟這邊沒有合資過
    ，而且這次他在前1天就說他那邊有毒品了，要請我吃，怎
    麼還會跟我合資去買毒品等語（見本院卷第248-249、258頁
    ），揆以被告是於109年11月24日見面時，才得知證人丙○○有
    錢可支付價金，是被告向其收取1千元，當無可能係與其合
    資購買毒品，是被告上揭所辯，實非可採。
  ⑶如附表編號3所示部分：
  ①於110年4月19日7時1分，被告傳簡訊給證人丙○○：「什麼事」
    ；於同日7時2分，被告打電話給證人丙○○，證人丙○○：「喂
    」， 被告：「你不是打齁我」，證人丙○○：「我咖晚才過
    去，8點多」，被告：「齁」，證人丙○○：「掰掰」；於同
    日7時54分，證人丙○○打電話給被告，被告：「喂」，證人
    丙○○：「開門」，被告：「好」，有通訊監察譯文1份在卷
    可稽（見他卷第19-20頁）。
  ②對於上開訊息及對話，證人丙○○於本院審理時結證稱：我忘
    記有沒有先打電話給被告，他問我有沒有打給他及什麼事，
    是因為我在做太陽能板的工作，每天要等公司打電話來跟我
    講要幾點集合，我才能確定是否要上班，我想說等到8點半
    ，公司如果沒有打電話來，就代表當天不用上班，後來接到
    公司電話，知道8點半要上班，我才會在7點54分去找他，不
    然的話我一般不會那麼早的時間去找他，我到他家以後打給
    他，他下來幫我開門，我應該是在大樓的門口跟他講我要多
    少毒品，當時附近沒有多少人，我拿1千元給他，他拿1小包
    安非他命給我，我拿了毒品就走了。我記得這次我沒有上去
    被告租屋處，因為8點半要上班，我趕時間，沒有空上去他
    租屋處拿毒品，不可能在他租屋處施用毒品，而且我確實有
    付錢給他等語（見本院卷第249-250、258頁）。
  ③衡以證人丙○○沒有錢向被告拿取毒品時，會事先告知被告，
    已詳如前述，而上揭對話中，證人丙○○並未提到沒有錢，足
    認被告與其聯絡後，接受其提出購買毒品之要約，2人達成
    販賣甲基安非他命之合意，約定交易之時間、地點，被告有
    向其收取販賣毒品之價金1千元，並交付毒品，是被告辯稱
    ：這次地點是在我的租屋處，我是去買了1小包價值2千元，
    回來一起施用的云云，尚非可採。
  ④於110年4月19日9時34分，被告傳簡訊給證人丙○○：「電話又
    不接了」；於同日9時47分，被告傳簡訊給證人丙○○：「再
    不回我，以後不會再拿給妳了」；於同日10時20分，被告傳
    簡訊給證人丙○○：「其實有的，我都會另外放，早就知道妳
    都會騙，以後妳打給我，我也不會接妳電話了，妳的賴我已
    刪除了」，有通訊監察譯文1份附卷可參（見他卷第20頁）
    。
  ⑤對於上開訊息，被告於本院準備程序時固供稱：我傳簡訊給
    丙○○，是我請她施用毒品後就離開了，但離開時說過一會兒
    會回來跟我發生性行為，後來發現沒有過來，電話又打不通
    ，當時我很生氣，如果她再不回電，我以後不會再請她吃毒
    品了，因為我覺得她騙我等語（見本院卷第160-161頁），
    供述係因轉讓毒品給證人丙○○施用，而其卻未依約發生性行
    為，認為被騙而生氣地傳送訊息。
  ⑥證人丙○○於本院審理時結證稱：我早上7時54分跟被告拿毒品
    的時候，他要我中午休息的時候去他家施用毒品，因為我工
    作地點在七股，騎機車來回要40分鐘，中午只有休息1小時
    ，所以我跟他說等我到工地看工作情形如何再說，我在工作
    就沒有接電話，等我中午休息時看手機才發現這3通簡訊，
    我就不想回他了，而且我當天要工作不可能施用毒品。被告
    說「以後不會再拿給你了」，就是他以後不會再賣安非他命
    給我了。我不知被告在說我騙他什麼，當天早上我去跟他拿
    毒品，並沒有承諾中午會去找他，看這個簡訊內容，也許是
    我沒有接電話他在生氣等語（見本院卷第250-251頁），足
    見被告係因證人丙○○未接電話而生氣，且與轉讓毒品、發生
    性行為均無關，是被告上揭所辯，實難採信。
  ⑷被告係販賣毒品給證人丙○○，並非轉讓毒品，或幫助施用毒
    品：  
  ①雖被告於本院審理時辯稱係把證人丙○○當作女朋友，惟其於
    本院準備程序時係供稱：我跟丙○○有發生過性行為很多次，
    但沒有交往，不算男女朋友等語（見本院卷第159頁），是
    其對於與證人丙○○係普通朋友或男女朋友，前後所述不一致
    ，則2人究竟是否有過性行為，即有可疑。
  ②對於與被告之關係乙節：
  A.證人丙○○於本院審理時結證稱：我跟被告沒有交往過，沒有
    發生過性行為，他都比我媽年紀大了，而且重點是我喜歡的
    是女生，我不喜歡男生。我至少107年就認識被告，當時他
    在追求大我1歲的女性朋友，他也到處跟人家說他有跟她上
    床，我朋友說沒有，而且我朋友也不可能會騙我。被告一開
    始傳過簡訊給我說要追求我，我傳簡訊跟他說我喜歡女生，
    而且他看到的那個女生就是我女朋友，後來他就沒有再說要
    追求我。我是108年5月24日跟同性結婚，在109年4月1日離
    婚，被告知道我有結婚，而且有看過我前妻，我記得他是在
    我結婚前追求我的，所以他在108年我結婚前就被我拒絕了
    。我拒絕被告之後他就跟其他女生在一起，我們只是一般的
    朋友等語（見本院卷第213-214、252、254-256頁），並有
    個人戶籍資料查詢結果1份在卷可憑（見本院卷第61-62頁）
    。
  B.被告自109年11月25日與證人丙○○聯絡後，直到110年4月19
    日才又與證人丙○○聯絡，有通訊監察譯文1份附卷可稽（見
    他卷第19-20頁），且證人丙○○於本院審理時結證稱：我應
    該是去出公差，因為我跟著公司全省跑，我如果沒有在麻豆
    就不用施用毒品，也不會跟被告聯絡等語（見本院卷第250
    頁），參以被告倘若與證人丙○○係發生多次性行為之男女朋
    友，以如此親密之關係，僅因其在外地工作，即長達4個多
    月未曾與其聯絡，顯與常情有違。
  C.堪信被告與證人丙○○並非男女朋友，且從未發生過性行為，
    是被告辯稱：我是把丙○○當女朋友，而且有發生過性行為很
    多次云云，委無足採。
  ③證人丙○○於本院審理時結證稱：販賣毒品就是把毒品賣給別
    人，有收錢或者有對價的。合資購買毒品就是一起出錢去買
    。我瞭解轉讓毒品就是原則上沒有收錢請別人吃毒品等語（
    見本院卷第258頁），是其對於是向被告購買毒品，或是被
    告轉讓毒品、代為聯繫藥頭購買毒品、合資購買毒品，當無
    誤認之虞。
  ④證人丙○○於本院審理時結證稱：被告當時候要追求我的女性
    朋友，有請我那位女性朋友跟我吃毒品，大概有3個月的期
    間，我當時不知道他有意要追求我，只是想說他很大方。我
    記得平均1個月大概1、2次去被告租屋處吃毒品，他有拿毒
    品給我吃，但他叫我要買煙、東西過去給他吃，我是有對價
    跟他拿毒品，不是免費的，而且這種都是他放在吸食器裡面
    ，我吸了1、2口而已，並不是被告請我吃1小包，或者是請
    我吃到價值1、2千元的毒品等語（見本院卷第252、256-257
    頁），證述被告與其認識之初，曾因欲追求其友人之緣故，
    而請其施用毒品，之後也有請其購物，而提供少量之毒品給
    其施用，是其對於被告各次係請其施用毒品，或是因其購物
    而提供毒品予其施用，或是因其給付價金而交付毒品，應知
    之甚詳，且觀之其與被告上述相處互動良好情形，其並無虛
    偽證述蓄意攀誣被告之必要。
  ⑤證人丙○○於本院審理時結證稱：我不知道被告的安非他命跟
    何人拿的，我跟他買毒品的時候，他身上都有毒品了，從譯
    文沒有看到我叫他去幫我向藥頭買毒品。我記得被告哪1次
    請我吃毒品，哪1次是我拿錢買的，而且這3次有譯文對照在
    看，我很清楚是拿錢跟他買的。被監聽到的3次，我確定是
    要跟被告買毒品，而不是他請我吃，或者是合資等語（見本
    院卷第214、257、259頁），足認證人丙○○與被告雖是認識
    多年的朋友，惟主觀上認為本件係向其購買毒品，其有販賣
    毒品之行為，而非認其係轉讓毒品，或是代為聯繫藥頭購買
    毒品、合資購買毒品，而為幫助施用之行為。
  ⑥證人丙○○於本院審理時結證稱：我們只是普通朋友，又不是
    男女朋友，被告怎麼可能一直請我吃毒品。我都持續有在工
    作，薪水大概都不會超過2萬8千元，我不會缺錢，薪水不夠
    花的話，我媽也會給我錢等語（見本院卷第255、257頁），
    顯見被告與證人丙○○僅係一般朋友，並無特殊交情，且證人
    丙○○既有工作，平時有足够之經濟能力購買毒品，是被告何
    須在其有資力時，無償轉讓毒品予其施用。
  ⑦綜上所述，被告上揭與證人丙○○交易毒品之過程所為，均係
    販賣毒品罪之重要核心內容，且被告係自己完成買賣毒品之
    交易行為，阻斷證人丙○○與毒品提供者之聯繫管道，雖被告
    所交付之毒品係其另向上游毒販所取得，惟被告係立於賣方
    之立場，向上游取得貨源後以己力為出售之交易，並非立於
    證人丙○○立場代為聯繫購買，該毒品交易行為，所為仍屬於
    毒品危害防制條例所規定之販賣行為，是被告辯稱：我是請
    丙○○吃毒品云云，顯係卸責之詞，尚非可採。
  ⒊如附表編號4所示之販賣甲基安非他命未遂部分：
  ⑴被告於本院110年10月21日審理時供稱：109年11月9日我就有
    跟丁○○說要合資等語（見本院卷第277頁），惟其於本院110
    年10月14日審理時係供稱：在11月9日前十幾天，丁○○有打
    電話給我，問我有無比較便宜的就合資等語（見本院卷第21
    2頁），是其對於何時跟證人丁○○提及要合資購買毒品，其
    供述前後不一致，則其究意有無要與證人丁○○合資購買毒品
    ，即有疑義。
  ⑵於109年11月9日15時6分，證人丁○○打電話給被告，證人丁○○
    ：「喂！到陣ㄟ在睡喔」，被告：「沒啦！起來了上班了」
    ，證人丁○○：「哈，你北在你在你家外面勒」，被告：「哪
    」，證人丁○○：「哈」，被告：「我又沒看到，你在前面嗎
    」，證人丁○○：「嘿啦！」，被告：「好啦!我走出來了」
    ，有通訊監察譯文1份附卷可考（見他卷第35頁）。
  ⑶對於上開對話，證人丁○○於本院審理時結證稱：我去七股做
    太陽能板，繞過去麻豆找被告，我說我人在外面，他說他要
    走出來，他走出來，我問他有無地方拿安非他命，他說沒有
    ，又說再過幾天再打電話問他，後來我就沒打了，直到11月
    22日他自己打電話給我等語（見本院卷第201頁），足信其
    於109年11月9日去找被告，是要詢問被告有無認識之藥頭可
    購買毒品。
  ⑷證人丁○○於本院審理時結證稱：我們以前有合資購買過毒品
    ，但那已經是好幾年前了，我記得是被告去拿毒品的，次數
    應該是1、2次，我忘記有無其中1次我去跟藥頭拿的。我之
    前跟被告合資是先講好要買多少錢，由誰去買，回來要怎麼
    分。11月9日我找被告見面沒有提到要合資買安非他命等語
    （見本院卷第204、206、208-209頁），揆以其於109年11月
    9日既係特地去找被告詢問有無購買毒品之管道，則其對於
    當日被告有無提及合資購買毒品，理應記憶深刻，可證被告
    當日與其見面時，並未提到要合資購買毒品。再者，證人丁○○倘若於110年11月9日前十幾天，曾打電話詢問被告有無購
    買毒品之管道，衡諸常情，其何須多此一舉，於110年11月9
    日再次去找被告見面詢問，是被告辯稱於109年11月9日之前
    十幾天在電話中，或是當日見面時，有跟其提到合資購買毒
    品，核與事實不符，委無足採。
  ⑸於109年11月22日11時8分，被告打電話給證人丁○○，證人丁○○：「喂，阿德」，被告：「嘿！你那甘有愛軋你處理」，
    證人丁○○：「誰，好啊！我要過去麻豆找你嗎」，被告：「
    不用！這樣我回去嘉義就好了」，證人丁○○：「那你回來再
    跟我說！好嗎」，被告：「我到嘉義再打給你」，證人丁○○
    ：「好啦」，被告：「好」，有通訊監察譯文1份在卷可佐
    （見他卷第35頁）。
  ⑹對於上開對話，證人丁○○於本院審理時結證稱：被告說「甘
    有愛軋你處理」應該是他要去幫我跟藥頭拿，而不是他本身
    已經有毒品了，因為如果他那邊已經有毒品了，他就會馬上
    過來找我，不可能講這句話，然後我跟他說要去麻豆找他嗎
    ，他說不用，他說他會回去嘉義，並說回到嘉義會打電話給
    我。被告只是要確認我要不要買毒品，我沒有跟他說要買多
    少，因為我知道他會再打電話給我，而且他也要先確定是否
    能找到藥頭等語（見本院卷第200、208頁），堪認被告與證
    人丁○○聯絡後，證人丁○○接受其提出販賣毒品之要約，2人
    達成販賣甲基安非他命之合意。
  ⑺於同日11時49分，被告打電話給證人丁○○，證人丁○○：「喂
    ！德丫」，被告：「到陣ㄟ!你要處理一半嗎」，證人丁○○：
    「嘿，怎你說」，被告：「你如要處理一半，你下來麻豆好
    嗎？你有辦法下來嗎」，證人丁○○：「我沒空勒」，被告：
    「齁你沒辦法下來喔」，證人丁○○：「嘿啊」，被告：「好
    ，丫勒，我回到嘉義，要到哪打電話給你」……，證人丁○○：
    「你幾點要來」，被告：「丫我現在已經出門了」……，證人
    丁○○：「我跟你講，你到全聯，它那旁邊有1間全聯，你到
    全聯外面打給我」，被告：「好」，有通訊監察譯文1份附
    卷可稽（見他卷第35-36頁）。
  ⑻對於上開對話，證人丁○○於本院審理時結證稱：被告說「你
    要處理一半嗎」，是問我是否要買半錢的安非他命，我回答
    他「嘿」，就是我要半錢，因為我們好幾年前合資就是一人
    一半半錢，可能是他知道我以前的習慣是要買半錢，我那時
    候沒有問他多少錢，是因為我信任他不會比別人貴，而且他
    也沒有問我。被告說如果我要半錢的話，可不可以到麻豆，
    我回答說沒空，因為我在做太陽能板工作，他說會到嘉義來
    找我，後來我們約在博愛路的全聯外面見面等語（見本院卷
    第200、209頁），足見被告與證人丁○○聯絡後，2人達成販
    賣甲基安非他命半錢之合意，並約定交易之時間、地點。
  ⑼於同日12時33分，被告打電話給證人丁○○，證人丁○○：「喂
    ，嘿」，被告：「我在全聯了」，證人丁○○：「齁好」，被
    告：「你出來」，有通訊監察譯文1份在卷可參（見他卷第3
    6頁）。
  ⑽對於上開對話，證人丁○○於本院審理時結證稱：被告打電話
    說他到全聯了，當時我在友忠路的住處吃飯，我大概走路5
    分鐘過去找他，他一碰面就跟我說半錢安非他命的價錢是4
    千元，叫我先把錢拿出來，我說現在沒有這個行情太貴了，
    因為我在4、5個月前才跟別人拿半錢2千5百元，不可能過了
    幾個月就漲價變成4千元，如果價格有波動的話大概只差5百
    元，他如果跟我說3千元我勉強還會接受，但他說半錢4千元
    太離譜了，我跟他說太貴了，我不要了，就轉身離開，他騎
    機車跟在我後面，問我是否住在這邊，我跟他說我住這裡，
    他又再一次問我要不要，我說太貴了，我那時候有說隨便拿
    頂多也才3千5百元，他說他毒品有帶來，當時他拳頭有伸出
    來，說毒品在他拳頭裡面，但他沒有攤開掌心，所以我沒有
    看到他有帶毒品，我說我不要，並進屋裡，他就騎機車離開
    了等語（見本院卷第200、202、206頁），足信被告與證人
    丁○○見面後，欲向其收受販賣毒品之價金4千元，其認為價
    格太貴而拒絕購買。
  ⑾被告係販賣毒品給證人丁○○，並非合資購買毒品，欲幫助施
    用毒品：
  ①證人丁○○於本院審理時結證稱：販賣就是拿毒品給別人，有
    收錢或有其它對價。轉讓就是請別人吃沒有收錢。幫助施用
    就是有認識藥頭，去幫朋友拿，沒有要賺錢或賺吃的。合資
    就是大家集資去買，因為有時候不夠錢，有時是買多一點會
    比較便宜等語（見本院卷第207頁），又其前因於108年2月1
    8日、同年2月24日，販賣甲基安非他命2次之犯行，經臺灣
    高等法院臺南分院109年度上訴字第212號判決，判處應執行
    有期徒刑7年8月，並經最高法院110年度台上字第577號判決
    上訴駁回確定，有上開判決2份附卷可憑（見本院卷第89-10
    9、187-192頁），是其前有販賣毒品之犯行，則其對於是向
    被告購買毒品，或是被告代為聯繫藥頭購買毒品、合資購買
    毒品，當無誤認之虞。
  ②證人丁○○於本院審理時結證稱：11月22日這次我跟被告不是
    合資，因為我們沒有事先講要集資多少錢，他如果是要合資
    應該事先要在電話中跟我講一人出多少來跟藥頭買，但他或
    我都沒有提到要合資買安非他命，更何況以前我們有合資過
    了，所以我不認為這次他是要跟我合資等語（見本院卷第20
    4、208頁），且觀之上揭通訊監察譯文，被告並無隻字片語
    提及要合資購買毒品，又被告於之前並未向證人丁○○提及合
    資購買毒品，業經採證認定詳如前述。衡以被告於本院審理
    時供稱：安非他命的價格都會有波動，所以價格不固定等語
    （見本院卷第277頁），是其明知毒品價格並非固定，若其
    有與證人丁○○合資購買毒品之意，理應事先與證人丁○○談妥
    購買毒品之價格、每人出資及分得之數量，以免發生爭執，
    其捨此不為，逕自向藥頭購買毒品，致證人丁○○認為價格太
    貴而反悔，其所為已與常理不符，足證其於110年11月22日
    ，並未與證人丁○○合資購買毒品。
  ③證人丁○○於本院審理時結證稱：11月22日我叫被告幫我買，
    他那邊比較有門路，我的交易對象是他，我的意思是要跟他
    購買安非他命，當時他問我要不要毒品，我認為他可能有在
    賣，我才回答我是跟他買毒品，但他到底有無在販賣毒品賺
    錢，我就不知道了等語（見本院卷第203-204、211-212頁）
    ，堪認證人丁○○與被告雖是認識多年的朋友，惟主觀上認為
    本件係向其購買毒品，其有販賣毒品之行為，而非認其係代
    為聯繫藥頭購買毒品、合資購買毒品，而為幫助施用之行為
    。
  ④證人丁○○於本院審理時結證稱：我不知道被告的安非他命是
    向誰拿的，不知道他用多少價錢跟藥頭買安非他命。被告沒
    有跟我說去哪個藥頭拿的，我也不會問，因為我問那麼多幹
    嘛，而且他也不可能告訴我，如果他告訴我，我自己去買就
    好了等語（見本院卷第199-200、209-210頁），參以被告於
    110年11月22日與證人丁○○見面前，從未向證人丁○○表明要
    合資購買毒品，而由其代為向藥頭聯繫購買，其並無販賣毒
    品之意，或是未讓證人丁○○直接與藥頭交易，或是讓證人丁○○在其與藥頭交易時在場，則證人丁○○因認與藥頭毫無聯繫
    ，係被告自己一人之單獨販賣行為，證述係向被告購買毒品
    ，而非向與毫無聯繫之上游購買毒品，核與常情相符，應堪
    採信。
  ⑤本件被告固係主動向證人丁○○兜售毒品，與證人丁○○聯絡後
    ，才向藥頭購買毒品。惟毒品交易不必然以現貨買賣為常態
    ，毒品交易通路賣方上、下手間，基於規避查緝風險，節約
    存貨成本等不一而足之考量，臨交貨之際，始互通有無之情
    形，亦所在多有，故被告與證人丁○○議妥交易後，始轉而向
    藥頭取得毒品欲交付證人丁○○，並不影響被告販賣毒品犯行
    之成立。
  ⑥雖被告於本院審理時供稱：我幫丁○○拿毒品，因為我們是認
    識好幾年的朋友等語（見本院卷第278頁），供述基於朋友
    情誼，始代為聯繫上游購買毒品。惟證人丁○○於本院審理時
    結證稱：我們交情普通，很久沒有聯絡，比較沒有交集，在
    朋友那邊遇到會聊天打招呼並問近況，但平常不會特意打電
    話約見面，11月9日是因為我去七股工作才順便繞去麻豆找
    他，問他是否可以幫我拿到毒品，也就只有這1次我特地去
    找他等語（見本院卷第199、203頁），足見被告與證人丁○○
    僅係一般朋友，並無特殊交情，於109年11月9日證人丁○○請
    其向藥頭拿毒品時，其為避免涉犯毒品罪嫌，理應予以婉拒
    ，惟其卻於109年11月22日主動打電話給證人丁○○詢問是否
    仍要購買毒品，已與常情有違。
  ⑦倘被告確係基於幫助證人丁○○施用毒品之意，基於朋友情誼
    代為聯繫購買毒品，其為求將來自保，當可於109年11月22
    日與證人丁○○見面之前，跟證人丁○○表明係合資購買毒品，
    由其代為聯繫購買毒品，其並無販賣毒品給證人丁○○之意，
    或是讓證人丁○○與藥頭有所聯繫，以免涉犯販賣毒品之重罪
    ，惟依上開通訊監察譯文及證人丁○○之證述，未見被告有上
    開表示或作為，是其所為亦悖於常理。
  ⑧綜上所述，被告上揭與證人丁○○交易毒品之過程所為，均係
    販賣毒品罪之重要核心內容，且被告係自己完成買賣毒品之
    交易行為，阻斷證人丁○○與毒品提供者之聯繫管道，雖被告
    所交付之毒品係其另向上游毒販所取得，惟被告係立於賣方
    之立場，向上游取得貨源後以己力為出售之交易，並非立於
    證人丁○○立場代為聯繫購買，該毒品交易行為，所為仍屬於
    毒品危害防制條例所規定之販賣行為，是被告辯稱：我是跟
    丁○○合資買毒品要幫助他施用云云，顯係卸責之詞，尚非可
    採。
  ⒋被告販賣毒品給證人丙○○、丁○○，有營利之意圖：
  ⑴按販賣毒品係違法行為，非可公然為之，而毒品亦無公定價
    格，係可任意分裝增減分量及純度，且每次買賣之價格、數
    量，亦隨時依雙方之關係深淺、資力、需求量、對行情之認
    知、來源是否充裕、查緝是否嚴緊、購買者被查獲時供述購
    買對象之可能風險之評估等因素，而異其標準，機動調整，
    非可一概論之。從而販賣之利得，除非經行為人詳細供出所
    販賣之毒品之進價及售價，且數量俱臻明確外，實難察得其
    交易實情，然販賣者從價差或量差中牟利，方式雖異，惟其
    販賣行為意在營利則屬同一。從而，舉凡「有償交易」，除
    足以反證行為人確係另基於某種非圖利本意之關係外，通常
    尚難因無法查悉其精確之販入價格，作為是否高價賣出之比
    較，諉以無營利之意思而阻卻販賣犯行之追訴（最高法院10
    7年度台上字第630號判決意旨參照）。
  ⑵證人丁○○於本院審理時固結證稱：被告說跟人家拿就是4千元
    ，並叫我先拿錢給他，他當時有跟我提到他沒有賺我錢，他
    是要我相信他，他幫我拿毒品沒有賺錢，但我不知道他去跟
    藥頭拿有無賺我錢等語（見本院卷第202、205頁），證述被
    告交易時有告知並未賺錢。惟被告係因證人丁○○認為毒品價
    格太貴之情況下，才告知並未賺錢，此舉無非係要取信證人
    丁○○，讓其依約購買毒品，是被告所述之可信性已有可疑。
  ⑶近年來毒品之濫用，危害國民健康與社會安定日益嚴重，治
    安機關對於販賣或施用毒品之犯罪行為，無不嚴加查緝，各
    傳播媒體對於政府大力掃毒之決心亦再三報導，已使毒品不
    易取得且物稀價昂，是以因甲基安非他命量微價高，販賣者
    率皆有利益可圖。
  ⑷本件被告與證人丙○○、丁○○雖係多年朋友，惟無特殊交情，
    衡諸常情，倘被告於有償交付毒品之交易過程中無利可圖，
    當無花費時間、勞力，並甘冒被查獲移送法辦，判處重刑之
    危險，而平白從事上開毒品交易之理。
  ⑸被告交付毒品給證人丙○○時，有向其收取價金，並欲向證人
    丁○○收取價金，均為有償交易，復無其他證據足認被告係另
    基於某種非圖利本意之關係交付毒品，是依常理判斷，當可
    認定被告販入之價格較其出售之價格為低，而有從中賺取買
    賣價差或量差牟利之意圖。
  ⑹綜上所述，足證被告販賣甲基安非他命主觀上具有營利之意
    圖，其成立販賣甲基安非他命之犯行，至於其實際上是否因
    而獲利，以及所獲之利益是否為現金，而其利益係來自販入
    上游之購入金額、毒品數量折扣，或賣出予證人丙○○、丁○○
    賺取差價，均非所問（最高法院108年度台上字第1598號判
    決意旨參照），是被告否認有營利之意圖，顯屬飾卸之詞，
    委無可採。
  ⒌被告欲販賣毒品給證人丁○○，係屬販賣毒品未遂：
  ⑴按販賣毒品賣出之著手，以有向外兜售或推銷之行為即足當
    之，舉凡所販毒品交付與買受人而既遂之前，包括供買方看
    貨、議價、買賣要項意思合致、履行方式之磋商或其他實行
    犯意冀以遂行犯罪之行為，概皆屬之；而具體個案之實際著
    手時點，則不盡相同，非必起始於上揭最初步驟。是以，凡
    基於販賣毒品營利之犯意，與他人接洽聯繫販賣毒品之種類
    、數量、價格、交易時間、地點等相關事宜，或向他人兜售
    毒品，即已著手實行販賣毒品之構成要件行為，縱嗣後未能
    完成買賣，仍應負販賣毒品未遂刑責（最高法院109年度台
    上字第4244號判決意旨參照）。
  ⑵被告係以營利之意圖而販賣毒品，並與證人丁○○接洽聯繫販
    賣毒品之種類、數量，達成販賣甲基安非他命之合意，又約
    定交易之時間、地點，且於見面時告知其毒品價格為4千元
    ，欲向其收取價金，雖被告未能與其完成毒品買賣，既已著
    手實行販賣毒品之構成要件行為，仍應成立販賣第2級毒品
    未遂之犯行。
  ㈢綜上所述，被告上開所辯，顯係卸責之詞，不足採信。本件
    事證明確，被告之犯行均堪予認定。
二、論罪科刑
  ㈠核被告如附表編號1至3所為，均係犯毒品危害防制條例第4條
    第2項之販賣第2級毒品罪；如附表編號4所為，係犯同條例
    第4條第6項、第2項之販賣第2級毒品未遂罪。被告本件犯行
    與意圖販賣而持有第2級毒品之要件該當，因與販賣第2級毒
    品罪有法條競合之適用，故不另論該罪。被告持有第2級毒
    品，進而販賣，其持有之低度行為應為販賣既遂、未遂之高
    度行為所吸收，不另論罪。
  ㈡被告所犯販賣第2級毒品罪3罪，及販賣第2級毒品未遂罪1罪
    ，共計4罪，犯意各別，行為互殊，應予分論併罰。
  ㈢按司法院釋字第775號解釋意旨，係謂刑法第47條第1項累犯
    加重本刑之規定，係基於累犯者有其特別惡性及對刑罰反應
    力薄弱等立法理由，惟不問情節一律加重最低本刑，致生罪
    刑不相當或違反比例原則之情形時，法院就該個案應依上開
    解釋意旨，依職權裁量是否加重最低本刑。若其裁量合於上
    開累犯加重其刑之立法理由，且無罪刑不相當或違反比例原
    則之情事，自難指為違法，與被告前後所犯各罪類型、罪名
    是否相同或罪質是否相當，無必然之關聯（最高法院110年
    度台上字第4848號判決意旨參照）。被告受有犯罪事實欄所
    示之徒刑執行完畢，有臺灣高等法院被告前案紀錄表1份在
    卷可參，其受徒刑之執行完畢後，5年以內故意再犯本件有
    期徒刑以上之罪，為累犯。是被告前案係故意犯有期徒刑之
    罪，其受徒刑之執行完畢，5年內再犯本件不同罪質之罪，
    均屬故意犯罪，其係於出監後僅7個多月即再犯本件惡性更
    重之販賣毒品犯行，且次數高達4次，未能知所警惕，足見
    其具有特別惡性及對刑罰反應力薄弱，本院綜合判斷其並無
    因加重本刑，致生其所受之刑罰超過其所應負擔罪責的情形
    ，除法定刑為無期徒刑部分依法不得加重外，就有期徒刑、
    罰金部分，應依刑法第47條第1項規定加重其刑。
  ㈣如附表編號4所示部分，被告雖已著手於販賣第2級毒品行為
    之實行，惟既尚未生犯罪之結果，而屬未遂犯，爰依刑法第
    25條第2項規定，先就累犯加重後減輕其刑。
  ㈤雖被告於本院準備程序時供稱：我109年11月及110年4月的毒
    品都是跟甲○○買的，我有時候打電話，有時候打LINE，我現
    在都沒有留下跟他買毒品的證據，LINE的對話我都刪除了等
    語（見本院卷第162頁），供述本件之毒品來源為甲○○：
  ⒈被告於110年8月26日警詢及偵查時，經提示於110年1月19、2
    0日之通訊監察譯文，均供稱有於110年1月20日向甲○○購買
    甲基安非他命（見偵卷第175-181、183-187頁），且其於本
    院準備程序時供稱：在地檢署只有問我被監聽的110年1月19
    日，這次買的毒品是我自己用掉了，跟丙○○、丁○○沒有關係
    等語（見本院卷第162頁），足信員警係因實施通訊監察，
    查知甲○○涉嫌於110年1月20日販賣甲基安非他命給被告之犯
    行，惟該次犯行並非本件被告販賣毒品之來源。
  ⒉甲○○經偵查結果目前僅移送其於110年1月20日販賣甲基安非
    他命給被告部分，並未移送其於109年11月及110年4月販賣
    甲基安非他命給被告部分，業據檢察官於本院審理時陳明在
    卷（見本院卷第198頁），是本件被告並無供出毒品來源因
    而查獲正犯之情形，自不得依毒品危害防制條例第17條第1
    項規定減輕其刑。
  ㈥按所謂「自白」，係指被告（或犯罪嫌疑人）承認自己全部
    或主要犯罪事實之謂。又關於毒品案件，販賣毒品與無償轉
    讓、合資購買、幫助他人施用毒品或與他人共同持有毒品，
    係屬不同之犯罪事實，行為人有無營利之意圖，乃毒品之販
    賣、轉讓、為他人購買毒品而幫助施用毒品等犯罪類型之主
    要區別，亦為各該犯罪異其刑罰輕重之評價原因，屬販賣毒
    品犯罪之重要構成要件事實，行為人如就販賣毒品犯罪之營
    利意圖未作供認，或僅承認無償轉讓，或未肯定供述毒品對
    價之收取，均難認已就販賣毒品之事實為自白，要無前揭減
    輕其刑規定之適用（最高法院109年度台上字第5153號判決
    意旨參照）。被告於偵查及審判中，就販賣毒品給證人丙○○
    、丁○○，雖坦認交易毒品之對象、種類，惟均否認有營利之
    意圖，是其本件4次販賣第2級毒品既遂、未遂之犯行，即與
    偵查及審判中均自白之要件不符，自無依上開規定減輕其刑
    。
  ㈦本件檢察官移送併辦部分，與上揭起訴之犯罪事實為同一事
    實，本在起訴範圍，本院自應併予判決。
  ㈧爰審酌被告不思以正當途徑獲取金錢，無視於國家杜絕毒品
    危害之禁令，竟以販賣毒品圖不法所得，足以使購買施用者
    導致生理及心理毒害，形成生理成癮性及心理依賴性，戕害
    國民身心健康，危害社會治安，販賣毒品之所得，及犯後否
    認犯行，暨自陳國中畢業之智識程度，離婚，家中有母親等
    一切情狀，各量處如附表所示之刑，及定其應執行之刑。
 三、沒收
   ㈠扣案之行動電話1支（含0000000000號SIM卡1張），係被告
     所有，並經其於本院審理時供承在卷（見本院卷第262頁）
     ，為供本件犯罪所用之物，爰依毒品危害防制條例第19條
     第1項規定宣告沒收之。
   ㈡未扣案被告販賣毒品給證人丙○○之價金，共計2千5百元，為
     其所有之犯罪所得，爰依刑法第38條之1第1項前段規定宣
     告沒收之，於全部或一部不能沒收或不宜執行沒收時，應
     依刑法第38條之1第3項規定，追徵其價額。  
據上論斷，應依刑事訴訟法第299條第1項前段，毒品危害防制條
例第4條第2項、第6項、第19條第1項，刑法第11條、第47條第1
項、第25條第2項、第51條第5款、第38條之1第1項前段、第3項
，判決如主文。
本案經檢察官賴韻羽提起公訴及移送併辦，檢察官劉達鴻到庭執
行職務。
中　　華　　民　　國　　110 　年　　11　　月　　9 　　日
                  刑事第一庭  審判長法  官  卓春慧
                                    法  官  吳育汝
                                    法  官  林家賢
以上正本證明與原本無異。
如不服本判決應於收受判決後20日內向本院提出上訴書狀，並應
敘述具體理由；其未敘述上訴理由者，應於上訴期間屆滿後20日
內向本院補提理由書（均須按他造當事人之人數附繕本）「切勿
逕送上級法院」。
中　　華　　民　　國　　110 　年　　11　　月　　9 　　日
                                    書記官  江芳耀
附錄本件論罪科刑法條全文：
毒品危害防制條例第4條：
製造、運輸、販賣第一級毒品者，處死刑或無期徒刑；處無期徒
刑者，得併科新臺幣3千萬元以下罰金。
製造、運輸、販賣第二級毒品者，處無期徒刑或10年以上有期徒
刑，得併科新臺幣1千5百萬元以下罰金。
製造、運輸、販賣第三級毒品者，處7年以上有期徒刑，得併科
新臺幣1千萬元以下罰金。
製造、運輸、販賣第四級毒品者，處5年以上12年以下有期徒刑
，得併科新臺幣5百萬元以下罰金。
製造、運輸、販賣專供製造或施用毒品之器具者，處1年以上7年
以下有期徒刑，得併科新臺幣1百50萬元以下罰金。
前五項之未遂犯罰之。
附表：
 編 號 聯絡時間  交易方式  所處之刑及沒收  交易時間    交易地點   1 109年11月4日14時15分、22分 丙○○以0000000000號行動電話，與被告0000000000號行動電話聯絡，購買甲基安非他命，被告以5百元價格，販賣甲基安非他命1包給丙○○ 販賣第二級毒品，累犯，處有期徒刑拾年肆月。扣案之行動電話壹支（含0000000000號SIM卡壹張）沒收之；未扣案之販賣毒品所得新臺幣伍佰元沒收之，於全部或一部不能沒收或不宜執行沒收時，追徵其價額。  同日14時22分後某時    臺南市○○區○○路000○00號之丙○○住處對面停車場（起訴書誤載為臺南市○○區○○○00號之1〈201室〉之被告住處庭院）   2 109年11月23日13時20分、同年11月24日9時49分、55分、11時3分 丙○○與被告以上開行動電話聯絡，購買甲基安非他命，被告以1千元價格，販賣甲基安非他命1包給丙○○ 販賣第二級毒品，累犯，處有期徒刑拾年肆月。扣案之行動電話壹支（含0000000000號SIM卡壹張）沒收之；未扣案之販賣毒品所得新臺幣壹仟元沒收之，於全部或一部不能沒收或不宜執行沒收時，追徵其價額。  109年11月24日11時3分後某時    被告上開住處   3 110年4月19日7時1分、2分、54分 丙○○與被告以上開行動電話聯絡，購買甲基安非他命，被告以1千元價格，販賣甲基安非他命1包給丙○○ 販賣第二級毒品，累犯，處有期徒刑拾年肆月。扣案之行動電話壹支（含0000000000號SIM卡壹張）沒收之；未扣案之販賣毒品所得新臺幣壹仟元沒收之，於全部或一部不能沒收或不宜執行沒收時，追徵其價額。  同日7時54分後某時    被告上開住處1樓社區門口   4 109年（起訴書誤載為110年）11月22日11時8分、49分、12時33分 丁○○以0000000000號行動電話，與被告上開行動電話聯絡，購買甲基安非他命半錢，見面交易時，被告欲向丁○○收取價金4千元，丁○○認為太貴而拒絕購買，被告販賣毒品因而未遂 販賣第二級毒品，未遂，累犯，處有期徒刑伍年肆月。扣案之行動電話壹支（含0000000000號SIM卡壹張）沒收之。  同日12時33分後某時    嘉義市西區博愛路之全聯外面                 販賣毒品所得共計2千5百元